【裁判字號】    95,上訴,254
【裁判日期】    950418
【裁判案由】    違反槍砲彈藥刀械管制條例
【裁判全文】
臺灣高等法院臺中分院刑事判決         95年度上訴字第254號
上  訴  人
即  被  告  乙○○
                    （
            丁○○
                    （現於臺灣臺中監獄執行中）
前二人共同
指定辯護人  本院公設辯護人  甲○○
上列上訴人因違反槍砲彈藥刀械管制條例案件，不服臺灣南投地
方法院94年度訴字第598號中華民國94年12月30日第一審判決 （
起訴案號：臺灣南投地方法院檢察署94年度偵字第1251號），提
起上訴，本院判決如下：
    主  文
上訴駁回。
    事  實
一、乙○○前因贓物案件，經臺灣南投地方法院判處有期徒刑三
    月，緩刑二年確定，復因贓物案件，經臺灣臺中地方法院判
    處有期徒刑六月確定，於民國（下同）九十二年十一月二十
    七日易科罰金執行完畢，並經撤銷上開緩刑，甫於九十三年
    三月二十四日易科罰金執行完畢。丁○○明知未經許可，不
    得持有或轉讓可發射子彈具殺傷力之改造槍枝，竟仍於九十
    四年三月間，在雲林縣林內鄉○○路六四六號友人「王富民
    （音譯，真實年籍不詳）」住處，收受可發射子彈具殺傷力
    之仿WALTHER廠PPK/S型改造手槍一枝（含彈匣一個，槍枝管
    制編號：0000000000號），即未經許可持有上開
    槍枝。嗣因乙○○積欠他人債務，丁○○遂於九十四年三月
    三十日二十三時許，在南投縣草屯鎮○○路中投公路博愛路
    橋下，將上開槍枝轉讓予乙○○以供與其債權人抵銷債務之
    用；乙○○明知未經許可，不得持有可發射子彈具殺傷力之
    改造槍枝，竟仍予收受，未經許可而持有上開槍枝。嗣於九
    十四年三月（原判決誤繕為八月）三十一日零時許，旋即為
    警查獲，當場扣得乙○○所持有之開槍枝一枝（含彈匣一個
    ）及不具殺傷力之改造子彈二顆。
二、案經南投縣政府警察局中興分局報請臺灣南投地方法院檢察
    署檢察官偵查起訴。
    理  由
壹、證據能力部分：
    訊據上訴人即被告（以下簡稱被告）乙○○辯稱：伊有被警
    察刑求，警詢筆錄非在自由意識下所陳述云云。惟查證人即
    警詢筆錄詢問人黃汝寬員警於原審結證稱：警詢時並未對被
    告二人使用強暴脅迫或其他不正當之手段等語（見原審卷第
    一二七頁），且經原審勘驗警詢筆錄錄音錄影光碟，被告乙
    ○○並未受到任何強暴脅迫或其他不正方法之對待，其並供
    稱上開槍枝係被告丁○○所有，交給伊持有的等語，有原審
    勘驗筆錄附卷可憑（見原審卷第一○七至一一九頁）；而原
    審審理中提示上開勘驗筆錄予被告時，被告僅表示「筆錄內
    容不是出自內心的」等語（見原審卷第一三八頁），並未再
    為遭刑求之抗辯；於本院審理中提示上開勘驗筆錄時，則明
    確表示無意見等語；佐以被告於偵查中並未為刑求之抗辯，
    於原審僅泛稱警詢時被警察打，於本院移審訊問及準備程序
    中均未為刑求之抗辯，遲至審理中始為刑求之抗辯，亦未為
    如何遭刑求之具體描述，足認其警詢時遭警刑求之辯解，與
    事實不符，難以採信。從而被告乙○○之警詢筆錄既係出自
    於自由意識下所為，其陳述具任意性，自具有證據能力。
貳、實體部分：
一、訊據被告乙○○、丁○○均矢口否認上開犯行，被告乙○○
    辯稱：伊僅係好奇，在車上向丁○○借槍看一下，伊並無持
    有槍枝之意思云云；被告丁○○辯稱：伊固持有上開槍枝，
    惟並無轉讓槍枝予乙○○，是他好奇自己拿去看的云云。然
    查：
  (一)被告乙○○於警詢及檢察官偵訊時均供稱：上開槍枝是被告
    丁○○在九十四年三月三十日二十三時許，在南投縣草屯鎮
    ○○○路博愛路橋下交給伊去抵債的，伊就把槍枝插在腰際
    等語綦詳；被告丁○○於檢察官偵訊中供稱：上開槍枝係「
    王富民」在九十四年三月間給伊的，伊在九十四年三月三十
    日二十三時許，在南投縣草屯鎮○○○路博愛路橋下交給被
    告乙○○去抵債的等語（以上見警詢卷第七頁、偵查卷第二
    五至二七頁），被告二人所述互核相符；且被告乙○○於檢
    察官偵訊時以證人身分具結證稱：上開槍枝是被告丁○○於
    九十四年三月三十日二十三時許，在中投公路的博愛路橋下
    送給伊的，是要給伊拿去抵債用的等語明確；參酌證人即查
    獲本案之偵查員黃汝寬於原審具結證稱：「我們是據線報有
    人開贓車，車內有槍枝，我們前往查緝，在內興里祖祠廟前
    面發現上開贓車，我們開二部車直接攔截，看見乙○○腰部
    插一枝槍，同事柯志忠就跑過去把他壓制在地上，從他身上
    起出一把改造手槍，彈匣裡面有二顆子彈。」等語甚詳（見
    原審卷第一二七頁），益徵被告乙○○、丁○○上開自白與
    事實相符，堪以採信。
  (二)上開槍枝經送請內政部警政署刑事警察局鑑定結果，認：「
    送鑑改造手槍一枝（槍枝管制編號0000000000）
    ，認係由仿WALTHER廠PPK／S型半自動手槍改造之玩具手槍
    換裝土造金屬槍管而成之改造手槍，雖欠缺保險鈕，惟認不
    影響槍枝之擊發功能，可擊發適用子彈，認具殺傷力。」此
    有該局九十四年四月二十三日刑鑑字第○九四○○五四二九
    七號槍彈鑑定書一份附卷可憑（見偵查卷第三九至四一頁）
    。足認被告乙○○、丁○○上開辯解，顯係事後卸責之詞，
    不足採信，事證明確，被告二人上開犯行均堪以認定。
二、核被告乙○○所為，係違反槍砲彈藥刀械管制條例第八條第
    四項之持有改造手槍罪；被告丁○○所為，係違反槍砲彈藥
    刀械管制條例第八條第二項之轉讓改造手槍罪，被告丁○○
    轉讓前持有上開改造手槍之低度行為，為轉讓之高度行為所
    吸收，不另論罪。被告乙○○前因贓物案件，經臺灣南投地
    方法院判處有期徒刑三月，緩刑二年確定，復因贓物案件，
    經臺灣臺中地方法院判處有期徒刑六月確定，於九十二年十
    一月二十七日易科罰金執行完畢，並經撤銷上開緩刑，而於
    九十三年三月二十四日易科罰金執行完畢，有臺灣高等法院
    被告前案紀錄表及刑案資料查註表在卷可按，其前受有期徒
    刑執行完畢，於五年內再犯本件有期徒刑以上之罪，為累犯
    ，應依刑法第四十七條之規定加重其刑。原審審酌被告二人
    明知未經主管機關許可，不得持有、轉讓槍枝，仍為持有、
    轉讓之行為，犯罪之動機雖屬可議，且對社會治安存有潛在
    之危險，惟其等未曾以之犯罪，亦未因此造成公眾或他人之
    現實惡害，犯罪情節尚非重大，及犯後態度等一切情狀，分
    別量處被告乙○○有期徒刑三年六月，被告丁○○有期徒刑
    五年二月，並均諭知併科罰金新臺幣十萬元，罰金如易服勞
    役，均以新臺幣九百元即銀元三百元折算一日。扣案之改造
    手槍壹枝（含彈匣壹個，槍枝管制編號：00000000
    00號），屬違禁物，依刑法第三十八條第一項第一款併予
    宣告沒收。另敘明扣案之改造子彈二顆，因不具殺傷力，非
    屬違禁物，而不為沒收之諭知。認事用法俱無不當，量刑亦
    稱妥適，被告二人上訴意旨仍執前詞指摘原判決不當，均無
    理由，應予駁回。
據上論斷，應依刑事訴訟法第368條，判決如主文。
本案經檢察官丙○○到庭執行職務。
中    華    民    國    95    年    4     月    18    日
              刑事第十庭  審判長法  官  林  照  明
                                法  官  蔡  名  曜
                                法  官  唐  光  義
上列正本證明與原本無異。
如不服本判決應於收受送達後十日內向本院提出上訴書狀，其未
敘述上訴之理由者並得於提起上訴後十日內向本院補提理由書（
均須按他造當事人之人數附繕本）。
                                書記官  王  麗  珍
中    華    民    國    95    年    4     月    21    日
                                                      Ｒ


司法院資訊處製作；財團法人民間司法改革基金會備份。
